# 求助陈版主，可弥补亏损

提问人：liuweisheng 时间：2019-10-11 16:49:22
A 公司免所得税期间 17 年-18 年， 19 年正常纳税， 18 年底未弥补亏损1 亿， 19 年盈利 3 亿，不考虑纳税调增调减， 19 年应纳税所得额是 2 亿还是 3 亿？

回答人：chenyiwei
免税期间的亏损也可以用应税期间的盈利来弥补，所以你说的情况下， 2019年度的应纳税所得额应为 2 亿元。